# 可供出售金融资产公允价值变动计入什么科目

提问人：中介小兵 时间：2015-01-24 14:50:07
科目还是“资本公积”，只是列报发生变化，列示“其他综合收益”

回答人：chenyiwei
“其他综合收益”现在也已是一个独立的一级会计科目了。其他综合收益的内容不应继续在“资本公积”中核算。

提问人：lj204825 时间：2015-02-04 17:11:55
如此，可供出售金融资产公允价值变动应该计入“其他综合收益”科目，但按企业会计准则讲解2010 ”可供出售金融资产公允价值变动形成的利得或损失，除减值损失和外币货币性金融资产形成的汇兑差额外，应当直接计入所有者权益（资本公积），在该金融资产终止确认时转出，计入当期损益。“ 怎么理解？

回答人：chenyiwei
请注意：新法优于旧法。